# 通过员工向小额贷款公司借款，怎么核算？

提问人：qz20052009 时间：2013-02-26 19:00:46
严格来说，实质上已经属于违规借款了，担保人和实际借款人实质上为同一人，属于无效担保。从这个意义上来说，可以按照经济实质来判断，这笔款项实际上属于公司借款，类似于委托借款，只是被委托方不是一般意义上的金融机构罢了。 此外，其他应付款作为往来款一般不会计提利息，如果此借款的利息由公司承担，更应在借款核算。
个人看法仅供参考。

回答人：chenyiwei
基本赞同此观点。企业实质上是借款资金的实际使用人和受益人，应确认为企业的借款。如果理解为向员工借款，不符合交易的经济实质。